臺灣臺南地方法院刑事判決　　　　　　　　　　　九十一年度南簡上字第一六號
　　上　訴　人　臺灣臺南地方法院檢察署檢察官
　　被　　　告　乙○○
右列上訴人因過失傷害案件，不服本院台南簡易庭九十一年度南簡字第二二九號中華
民國九十一年四月二十五日第一審判決（聲請案號：台灣台南地方法院檢察署九十年
度偵字第一○五一五號）提起上訴，本院管轄第二審之合議庭判決如左：
    主  文
上訴駁回。
乙○○緩刑貳年。
    事  實
一、乙○○於民國（下同）九十年六月二日凌晨五時三十五分許，駕駛車牌號碼ＵＤ
    ─１６６３號自小客車，沿台南市○○路○○道由南向北方向行駛，途經該路與
    和緯路設有閃光黃燈號誌、時速限制四十公里之交岔路口時，本應減速慢行並注
    意車前狀況，隨時採取必要之安全措施，而依當時情形，天候雨天，有晨光，路
    面濕潤、無缺陷或障礙物，視距良好，非有不能注意之情形，竟疏未注意，貿然
    以時速五十公里之速度超速行駛，適有亦疏未注意支道車應暫停讓幹道車先行及
    注意車前狀況，並隨時採取必要安全措施之由甲○○騎乘車牌號碼ＶＨＶ─２４
    ６號輕機車，沿和緯路由西向東方向駛至前揭交岔路口，乙○○所駕駛之自小客
    車左前側遂撞及甲○○所騎乘之輕機車右側車身，致甲○○人車倒地，造成甲○
    ○受有第一腰椎粉碎性骨折等傷害。嗣乙○○於被害人甲○○受傷後，在未被有
    偵查犯罪職權之機關或公務員查知其為犯人前，即主動向接獲報案而至現場處理
    之台南市警察局交通隊自首，進而接受本件裁判。
二、案經甲○○訴由台灣台南地方法院檢察署檢察官偵查後聲請以簡易判決處刑。
    理  由
一、右揭事實，業據被告於警訊、偵查及本院調查時坦承不諱，核與告訴人甲○○指
    訴之情節相符，並有道路交通事故調查報告表一紙、照片十四張、成大醫院診斷
    證明書一紙、台灣省台南區車輛行車事故鑑定委員會鑑定意見書一份、台灣省行
    車事故覆議鑑定委員會鑑定意見書一份在卷可資佐證，事證明確，被告犯行堪以
    認定。
二、核被告乙○○所為，係犯刑法第二百八十四條第一項前段之過失傷害罪。原審認
    被告罪證明確，且於肇事後在未被有偵查犯罪職權之機關或公務員查知其為犯人
    前，即主動向接獲報案而至現場處理之台南市警察局交通隊警員自首，進而接受
    本件之裁判，應予適用刑法第二百八十四條第一項前段、第四十一條第一項前段
    、第六十二條前段，罰金罰鍰提高標準條例第一條前段、第二條等規定，量處被
    告拘役三十日，並諭知易科罰金之折算標準。本院經核原判決認事用法及量刑，
    俱無不合。上訴意旨指摘原判決不當，為無理由，應予駁回。又被告素行良好，
    前未曾受有期徒刑以上刑之宣告，有台灣台南地方法院檢察署刑案資料查註紀錄
    表及台灣高等法院被告全國前案紀錄表各一紙附卷可稽，其於原審判決後已與告
    訴人甲○○達成附帶民事訴訟和解，本院認其經此偵審程序及科刑教訓後，當益
    知警惕，應無再犯之虞，因認所宣告之刑，以暫不執行為適當，併予宣告緩刑二
    年，以勵來茲而啟自新。
據上論斷，應依刑事訴訟法第四百五十五條之一第三項、第三百六十八條、刑法第七
十四條第一款，判決如主文。
本案經檢察官林逸梅到庭執行職務
中      華      民      國    九十一    年      七      月    三十一    日
                                臺灣臺南地方法院刑事第四庭
                                  審判長法  官  簡  慧  娟
                                        法  官  蔡  奇  秀
                                        法  官  陳  燁  真
右正本證明與原本無異。
本件不得再上訴。
                                        書記官  黃  富  煜
中      華      民      國    九十一    年      七      月    三十一    日
